臺灣高等法院民事裁定　　　　　　　　　　　　　　九十三年度上易字第五四八號
　　上　訴　人　乙○○
　　訴訟代理人　陳化義律師
上訴人因與被上訴人甲○○○○○○○○等間返還占有物等事件，對於中華民國九十
三年九月十六日本院裁定聲明異議，本院裁定如下：
    主      文
異議駁回。
訴訟費用由上訴人負擔。
    理      由
一、按民事訴訟法第四百六十六條第一項規定，對於財產權訴訟之第二審判決，如因
    上訴所得受之利益不逾新台幣（下同）一百萬元者，不得上訴。此項數額，司法
    院得因情勢需要，以命令減至五十萬元，或增至一百五十萬元，同條第三項定有
    明文。茲依司法院（九一）院台廳民一字第○三○七五號函：已將民事訴訟法第
    四百六十六條第一項所定上訴三審之利益額數，提高為一百五十萬元，並訂於中
    華民國九十一年二月八日起實施。次按，不得上訴於第三審法院之事件，其第二
    審法院所為裁定，不得抗告。但下列裁定，得向原法院提出異議：(一)命法院書記
    官、執達員、法定代理人、訴訟代理人負擔訴訟費用之裁定。(二)對證人、鑑定人
    、通譯或執有文書、勘驗物之第三人處以罰鍰之裁定。(三)駁回拒絕證言、拒絕鑑
    定、拒絕通譯之裁定。(四)強制提出文書、勘驗物之裁定。民事訴訟法第四百八十
    四條第一項定有明文。末按，「核定訴訟標的之價額，應以起訴時之交易價額為
    準，原審既據當時標購價額，核定其訴訟標的之價額為銀元八千元，上訴人亦經
    同意依此價額繳納裁判費，即不得再行主張交易價額已逾銀元八千元，藉為可得
    提起第三審上訴之餘地」（參照最高法院六十二年度第三次民庭庭長會議決議自
    明）。
二、經查，本件上訴人人與被上訴人間返還占有物等事件，其訴訟標的價額既經原審
    法院依上訴人主張，核定為一百五十萬元，兩造並無爭執，經判決後，上訴人不
    服上訴於本院，亦依此標準繳納裁判費，迨本院判決敗訴後提起第三審上訴時，
    上訴人始提出九十年台北市稅捐稽徵處房屋稅繳款書影本，謂其實際上訴利益超
    過一百五十萬元以上，應可得上訴於第三審云云，惟依上開說明，上訴人即不得
    再主張其實際上訴利益已逾一百五十萬元，藉為可得提起第三審上訴之餘地。再
    查，本件訴訟標的金額既僅為一百五十萬元，依民事訴訟法第四百六十六條之規
    定及司法院九十一年一月二十九日（九一）院臺廳民一字第○三○七五號函意旨
    ，茲本件未「逾」一百五十萬元，係屬不得上訴於第三審法院之事件，而就本院
    所為之裁定，依上開規定，亦僅限於有同法第四百八十四條第一項所列四款情形
    者，始得向本院提出異議，惟本件並不屬前開四款情形之一，故上訴人向本院聲
    明異議，即屬無據，爰裁定如主文。
中　　　華　　　民　　　國　　九十三　　年　　　十　　　月　　二十二　　日
                              民事第八庭
                                  審判長法  官　鄭　三　源
                                        法  官  周　美　月
                                        法  官  王　淇　梓
正本係照原本作成。
不得聲明不服。
中　　　華　　　民　　　國　　九十三　　年　　　十　　　月　　二十七　　日
　　　　　　　　　　　　　　　　　　　　書記官　吳　碧　玲
